【裁判字號】    94,訴,1097
【裁判日期】    950331
【裁判案由】    綜合所得稅
【裁判全文】
高雄高等行政法院裁定
                                     94年度訴字第01097號
原      告  甲○○
訴訟代理人  蘇二郎  律師
被      告  財政部高雄市國稅局
代  表  人  邱政茂局長
訴訟代理人  乙○○
上列當事人間因綜合所得稅事件，原告不服財政部中華民國94年
10月24日台財訴字第09400457800號訴願決定，提起行政訴訟。
本院裁定如下：
   主  文
原告之訴駁回。
訴訟費用由原告負擔。
   理  由
一、按原告起訴不合程式或不備其他要件者，行政法院應以裁定
    駁回之，行政訴訟法第107條第1項第10款定有明文。又「納
    稅義務人對於核定稅捐之處分如有不服，應依規定格式，敘
    明理由，連同證明文件，依左列規定，申請復查：一、依核
    定稅額通知書所載有應納稅額或應補徵稅額者，應於繳款書
    送達後，於繳納期間屆滿翌日起算三十日內，申請復查。」
    及「滯納金、利息、滯報金、怠報金、短估金及罰鍰等，除
    本法另有規定者外，準用本法有關稅捐之規定。」稅捐稽徵
    法第35條第1項第1款及第49條前段規定甚明。
二、本件原告係千勝投資股份有限公司（下稱千勝公司）及久富
    投資股份有限公司（下稱久富公司）股東，該公司截至86年
    度未分配盈餘累積數，超過已收資本額1倍，經被告通知各
    該公司辦理增資、分配或加徵營利事業所得稅，該二家公司
    自行選擇於89年底前辦理增資，並於民國（下同）90年2月2
    2日辦理各類所得扣繳暨免繳憑單（以下簡稱扣免繳憑單）
    申報，初查乃以該二公司開立予原告之扣免繳憑單金額分別
    為新台幣（下同）25,609,147元、20,583,288元。而原告未
    依法辦理89年度綜合所得稅結算申報，經被告查得其有上開
    千勝及久富公司營利所得（下稱系爭營利所得）及薪資、利
    息等所得合計46,427,800元，已超過當年度規定之免稅額及
    標準扣除額之合計數，乃核定補徵原告稅額17,818,865元（
    核定通知書文號：91年8月15日第0000000號，即被告之新興
    稽徵所發文字號91年8月15日第0000000000號核定通知書）
    ，並按補徵稅額處0.4倍罰鍰7,126,300元（計至百元止，處
    分書文號：91年8月1日財高國稅法違字第02091000447號）
    。嗣因原告之子陳彥瑞於92年5月2日申請更正剔除陳林澄惠
    （即原告配偶）之免稅額，初查乃將陳林澄惠之利息所得1,
    801,221元合併歸戶，更正核定原告本年度應補徵稅額為18,
    480,337元，減除前次核定補徵稅額17,815,865元後，第2次
    核定補徵稅額664,472元，並按更正核定應補徵稅額裁處罰
    鍰7,301,000元，減除前次已處罰鍰7,126,300元，增加罰鍰
    174,700元。原告不服，於92年9月5日就其本人系爭營利所
    得及其配偶陳林澄惠之利息所得1,800,000元及罰鍰部分，
    申請復查，經被告以93年10月14日財高國稅法字第09300637
    83號復查決定追減利息所得1,350,000元及罰鍰130,600元；
    至系爭營利所得核定部分則因原告復查逾期，並經原告撤回
    該部分復查之申請，是駁回其復查之申請。其後，原告對被
    告上開復查決定，提起訴願，復於93年11月29日具狀撤回其
    訴願。此有各該綜合所得稅核定通知書、罰鍰處分書、繳款
    書、復查申請書、撤回復查及撤回訴願申請書等附原處分卷
    可稽。
三、經查，本次原告又於94年5月18日以其並無系爭營利所得為
    由，向被告申請更正註銷，核其真意，係對於被告91年8月
    15日第0000000號綜合所得稅核定通知書（即被告之新興稽
    徵所發文字號：91年8月15日第0000000000號核定通知書）
    有關核定原告之千勝及久富公司系爭營利所得及被告91年8
    月1日財高國稅法違字第02091000447號罰鍰處分部分，申請
    復查等情，業據原告訴訟代理人於本院準備程序中陳述甚明
    。惟查，原告就系爭營利所得之核定前曾於92年間曾提出復
    查，嗣經撤回在案，已如前述；再者，上開綜合所得稅核定
    通知書、罰鍰處分書，及其所附繳款書，已於91年8月19 日
    送達原告，其繳納期間自91年9月6日起至同年9月15日止，
    因91年9月15日適逢週日，繳納期限順延至91年9月16日截止
    ，有各該繳款書及郵政掛號收件回執附原處分卷及本院卷可
    憑。計原告提起復查期間自91年9月17日起算至91年10月16
    日（星期三）即已屆滿，原告復於94年5月16日向被告提出
    復查之申請，顯已逾首揭規定30日法定不變期間，程序即有
    未合。復查及訴願決定遞從程序上予以駁回，自無不合。原
    告復對之提起本件訴訟，求為撤銷訴願決定及原處分，難謂
    合法，仍應予駁回。又原告之訴既不合法，則兩造其餘實體
    上之主張已無審究之必要，併此明。
據上論結，本件原告之訴為不合法，依行政訴訟法第107第1項第
10款、第104條、民事訴訟法第95條、第78條，裁定如主文。
中    華    民    國    95    年     3    月   31     日
                  第二庭審判長法  官   江幸垠
                              法  官   戴見草
                              法  官   簡慧娟
以上正本係照原本作成。
如不服本裁定，應於裁定送達後10日內以書狀敘明理由，經本院
向最高行政法院提出抗告（須按對造人數附具繕本）；並應預繳
送達用掛號郵票6份（每份34元）。
中    華    民    國    95    年     3    月   31     日
                              書記官   楊曜嘉


司法院資訊處製作；財團法人民間司法改革基金會備份。
